---
title: "Questão 4 da lista 5"
author: "Ivanildo Batista da Silva Júnior"
date: "22 de abril de 2021"
output: html_document
---

```{r setup, include=FALSE}
knitr::opts_chunk$set(echo = TRUE)
```

Suponha que o tempo gasto por um aluno selecionado aleatoriamente que usa um terminal conectado a uma instalação de computador com *time-sharing* tem uma distribuição gama com média de 20 minutos e variância de 80 $\textrm{min}^2$.


**a.Quais são os valores de $\alpha$ e $\beta$ ?**

Feito manuscrito.
    
**b. Qual é a probabilidade de um aluno usar o terminal por no máximo 24 minutos?**

No *R* a resposta pode ser encontrada de duas formas
```{r}
#atribuindo as variáveis os valores encontrados na letra a)
alpha <-5
beta <-4

#Primeira forma
pgamma(24, alpha, rate = 1/beta)

#segunda forma
library(pracma)
gammainc(6,5)[3]
```

**c. Qual é a probabilidade de um aluno passar entre 20 e 40 minutos usando o terminal?**

```{r}
#Probabilidade do aluno passar 40 minutos usando o terminal
pg40 = pgamma(40, alpha, rate = 1/beta)

#Probabilidade do aluno passar 20 minutos usando o terminal
pg20 = pgamma(20, alpha, rate = 1/beta)

#A probabilidade do aluno passar entre 
#20 a 40 minutos usando o terminal é a 
#diferença entre as probabilidade
pg40 - pg20
```