---
title: "Resolução da lista 7"
author: "Ivanildo Batista da Silva Júnior"
date: "28 de maio de 2021"
output: html_document
---

```{r setup, include=FALSE}
knitr::opts_chunk$set(echo = TRUE)
```
###QUESTÃO 1

**LETRA A)**

```{r}
IC <- function(x, sd, n, nc){
  c(round(x - qnorm((1 - nc/2), mean=0, sd=1)*sd/(sqrt(n)),3), 
    round(x + qnorm((1 - nc/2), mean=0, sd=1)*sd/(sqrt(n)),3))
}


```

```{r}
IC(800,100,400,0.01)
```

**LETRA B)**

```{r}
#é necessário inverter a função

qnormal = 0.98
nc = function(qnormal,n,sd){
  qnormal*(sqrt(n))/sd
}
```

```{r}
# e inserir o resultado em na função pnorm
#como o resultado é bicaudal, temos que multiplicá-lo por 2
#e por fim o resultado será subtraído de 1
round(1-(pnorm(nc(qnormal, 400,100), lower.tail=FALSE)*2),4)
```


**LETRA C)**

```{r}
#encontrar o valor da amostra é necessário criar uma função

tamanho_amostral <- function(nc,sd, ic){
  ((qnorm(1 - nc/2)*sd)/ic)^2
}
```

```{r}
round(tamanho_amostral(0.05, 100,7.84),1)
```


###QUESTÃO 2
```{r}
intervalo_proporcao = function(cc,p,n){
  c(p - qnorm(1-((1-cc)/2))*sqrt(p*(1-p)/n),
  p + qnorm(1-((1-cc)/2))*sqrt(p*(1-p)/n))
}
```

```{r}
round(intervalo_proporcao(0.9,0.7,625),2)
```

```{r}
intervalo_conservador = function(cc,p,n){
  c(p - qnorm(1-((1-cc)/2))*sqrt(1/(4*n)),
    p + qnorm(1-((1-cc)/2))*sqrt(1/(4*n)))
}
```

```{r}
round(intervalo_conservador(0.9,0.7,625),3)
```

###QUESTÃO 3

```{r}
#LETRA A)
tamanho_amostral2 <- function(nc,erro,p){
  ((qnorm(1-((1-nc)/2))/erro)^2)*p*(1-p)
}
```

```{r}
#arredondando para um valor inteiro
round(tamanho_amostral2(0.8,0.01,0.6),0)
```


```{r}
#LETRA B)

n=tamanho_amostral2(0.8,0.01,0.6)

round(intervalo_proporcao(0.95, 0.55,n),3)
```

###QUESTÃO 4

**letra a)**

```{r}
#intervalo de confiança
round(intervalo_proporcao(0.95,(100/300),300),3)
#intervalo de confiança conservador
round(intervalo_conservador(0.95,(100/300),300),3)
```

Interpretação: se constrirmos um grande número de intervalos aleatórios para p, todos baseados em amostras de tamanho n, em 95% desses intervalos encontraríamos o valor do parâmetro p.

**letra b)**

```{r}
#arredondando para um valor inteiro
round(tamanho_amostral2(0.95,0.02,(100/300)),0)
```

Calculando para um número de indvíduos igual a 150 temos o valor máximo de p, que é 0.25 (150/300)*(150/300)

```{r}
round(tamanho_amostral2(0.95,0.02,(150/300)),0)
```

Com tamanho da amostra, em 95% das vezes que estimarmos um intervalo de confiança proporção amostral terá uma diferença do verdadeiro valor de p por menos que 2%.


### QUESTÃO 5

**LETRA A)**

```{r}

#intervalo de confança
round(intervalo_proporcao(0.90,(180/300),300),3)

#intervalo de confança conservador
round(intervalo_conservador(0.90,(180/300),300),3)
```

**LETRA B)**
```{r}
#Criando uma função para calcular 
#o z score para proporção
z_proporcao = function(e,p,n){
  e/(sqrt((p*(1-p))/n))
}
```

```{r}
#atribuindo a uma variável
z_score = z_proporcao(0.001,(180/300),300)
z_score
```

```{r}
round(1-(pnorm(z_score, lower.tail=FALSE)*2),4)
```

**LETRA C)**
```{r}
round(tamanho_amostral2(0.95,0.0005,(180/300)),0)
```