---
title: "Resolução das questões 2 e 5"
author: "Ivanildo Batista da Silva Júnior"
date: "18 de abril de 2021"
output: html_document
---

```{r setup, include=FALSE}
knitr::opts_chunk$set(echo = TRUE)
```

**Uma empresa de cristais finos sabe por experiência que 10% de suas taças possuem defeitos cosméticos e devem ser classificadas como 
"de segunda linha".**

a) Entre seis taças selecionadas aleatoriamente, qual é a probabilidade de uma ser de segunda linha?

```{r}
dbinom (1, size = 6, prob = 0.1)
```


b) Entre seis taças selecionadas aleatoriamente, qual é a probabilidade de no mínimo duas serem de segunda linha ?

```{r}
dbinom (2, size = 6, prob = 0.1) + 
  + dbinom (3, size = 6, prob = 0.1) + 
  + dbinom (4, size = 6, prob = 0.1) + 
  + dbinom (5, size = 6, prob = 0.1) + 
  + dbinom (6, size = 6, prob = 0.1)
```



c) Se as taças forem examinadas uma a uma, qual será a probabilidade de no máximo cinco terem de ser selecionadas 	para encontrar quatro que não sejam de segunda linha?

Para encontrar que 4 não sejam defeituosas, entre as 5 taças é preciso que tenha ou nenhuma com defeito ou pelo menos uma com defeito, assim sendo:

```{r}
dbinom (0, size = 5, prob = 0.1) + 
  + dbinom (1, size = 5, prob = 0.1)
```


**Um contador eletrônico de bactérias registra, em média, cinco bactérias por cm3 de um líquido. Admitindo-se que esta variável tenha distribuição de Poisson,**

a) Qual é o desvio padrão do número de bactérias por cm^3 ?

Em uma distribuição Poisson a variância é igual e média, e a média, no nosso exemplo, é igual a 5, logo a variância é igual a 5; assim sendo o desvio padrão é a raiz da variância, logo

```{r}
lambda <-5
sqrt(lambda)
```

b) Encontre a probabilidade de que pelo menos duas bactérias ocorram num volume de líquido de 2 cm^3.

```{r}
t <- 2
mu <- lambda*t
1 - ppois(1, mu)
```

**Uma limusine de aeroporto pode acomodar até quatro passageirosem qualquer corrida. A empresa aceitará um máximo de seis reservas e os passageiros devem ter reservas. Pelos registros anteriores, 20% de todos os que fazem reservas não aparecem para a corrida. Responda as seguintes perguntas, assumindo independência quando apropriado.**


a. Se forem feitas seis reservas, qual é a probabilidade de ao menos um indivíduo com reserva não poder ser acomodado na corrida?

```{r}
dbinom (5, size = 6, prob = 0.8) + 
  + dbinom (6, size = 6, prob = 0.8)
```

b. Se forem feitas seis reservas, qual é o número esperado de lugares disponíveis quando a limusine parte?

```{r}
dbinom (3, size = 6, prob = 0.2)*1 + 
  + dbinom (4, size = 6, prob = 0.2)*2 +
  + dbinom (5, size = 6, prob = 0.2)*3 +
  + dbinom (6, size = 6, prob = 0.2)*4
```

c. Suponha que a distribuição de probabilidade do número de reservas feitas seja dada na tabela a seguir.

```{r}
# para x= 0
p0 = dbinom (0, size = 3, prob = 0.8)*0.1 + 
  + dbinom (0, size = 4, prob = 0.8)*0.2 +
  + dbinom (0, size = 5, prob = 0.8)*0.3 +
  + dbinom (0, size = 6, prob = 0.8)*0.4
p0

# para x= 1
p1 = dbinom (1, size = 3, prob = 0.8)*0.1 + 
  + dbinom (1, size = 4, prob = 0.8)*0.2 +
  + dbinom (1, size = 5, prob = 0.8)*0.3 +
  + dbinom (1, size = 6, prob = 0.8)*0.4
p1

# para x= 2
p2 = dbinom (2, size = 3, prob = 0.8)*0.1 + 
  + dbinom (2, size = 4, prob = 0.8)*0.2 +
  + dbinom (2, size = 5, prob = 0.8)*0.3 +
  + dbinom (2, size = 6, prob = 0.8)*0.4
p2

# para x= 3
p3 = dbinom (3, size = 3, prob = 0.8)*0.1 + 
  + dbinom (3, size = 4, prob = 0.8)*0.2 +
  + dbinom (3, size = 5, prob = 0.8)*0.3 +
  + dbinom (3, size = 6, prob = 0.8)*0.4
p3

# para x= 4 (número máximo de pessoas na limusine)
p4 = 1-(p0+p1+p2+p3)
p4
```