---
title: "Resolução da questão 4 (lista 1)"
author: "Ivanildo Batista"
date: "28 de março de 2021"
output: html_document
---

```{r setup, include=FALSE}
knitr::opts_chunk$set(echo = TRUE)
```

### Resolução da questão 4 

O seguinte conjunto de dados representa as “vidas” de 40 baterias de carro da mesma marca e mesmas características com aproximação até décimos do ano. As baterias tinham garantia para 3 anos.


2.2, 4.1, 3.5, 4.5, 3.2, 3.7, 3.0, 2.6, 3.4, 1.6, 3.1,

3.3, 3.8, 3.1, 4.7, 3.7, 2.5, 4.3, 3.4, 3.6, 2.9, 3.3,

3.9, 3.1, 3.3, 3.1, 3.7, 4.4, 3.2, 4.1, 1.9, 3.4, 4.7,

3.8, 3.2, 2.6, 3.9, 3.0, 4.2, 3.5

Instalando o pacote
```{r}
library(fdth)
```

Criando um vetor
```{r}
x <- c(2.2, 4.1, 3.5, 4.5, 3.2, 3.7, 3.0, 2.6, 3.4, 1.6, 3.1, 3.3, 3.8, 3.1, 4.7, 3.7, 2.5,
       4.3, 3.4, 3.6, 2.9, 3.3, 3.9, 3.1, 3.3, 3.1, 3.7, 4.4, 3.2, 4.1, 1.9, 3.4, 4.7, 3.8,
       3.2, 2.6, 3.9, 3.0, 4.2, 3.5)
```

Imprimindo o vetor
```{r}
x
```

**(a) Construa a distribuição de frequência e o histograma;**
```{r}
d <- fdt(x ,start = 1.5 , end = 5 , h = 0.5)
print(d ,format = TRUE, col = 1:4 , pattern = "%.2f")
```

```{r}
#plotando o histograma
plot(d)
```

**(b) Faça o gráfico da distribuição de frequências relativas acumuladas.**
```{r}
plot(d, type='cfp')
```


**(c) Calcule a média aritmética dos dados originais;**
```{r}
mean(x)
```

**(d) Usando a distribuição de frequência conforme obtido em a calcule a média novamente. Para tal, considere os pontos médios de cada classe (média entre os dois limites de cada classe) para serem os valores da variável no cálculo da média.**

```{r}
mean(d)
```

**(e) Obtenha a variância para os dados originais conforme feito para a média em c.**
```{r}
var(x)
```

**(f) Obtenha a variância a partir da distribuição de frequência conforme feito para #a média no item d.**
```{r}
var(d)
```