---
title: "Resolução das questões 2, 3 e 5"
author: "Ivanildo Batista"
date: "2 de abril de 2021"
output: html_document
---

```{r setup, include=FALSE}
knitr::opts_chunk$set(echo = TRUE)
```

### Resolução da questão 2, 3 e 5

**Questão 2**

Um empreiteiro apresentou orçamentos separados para a execução da parte elétrica e da parte de encanamento de um edifício. Ele acha que a probabilidade de ganhar a concorrência da parte elétrica é de 1/2. Caso ele ganhe a parte elétrica, a chance de ganhar a parte de encanamento é de 3/4; caso contrário, essa probabilidade é de 1/3. Qual a probabilidade de ele:

Dados da questão:

```{r}
p1<- 1/2 
p2<-3/4
p3<- 1/3
```

a) ganhar os dois contratos?

**Resposta**:
```{r}

a<- p1*p2
a
```

b) ganhar apenas um?

**Resposta**:
```{r}
b<-(p1*(1-p2))+((1 - p1)*p3)
b
```

c) não ganhar nada?

**Resposta**:
```{r}
p4 = (p1*p2)+((1-p1)*p3)
c<-1 - (p1+p4 - a)
c
```

**Questão 3**

Para estudar o comportamento do mercado automobilístico, as marcas foram divididas em três categorias: marca F, marca W, e as demais reunidas como marca X. Um estudo sobre o hábito de mudança de marca mostrou o seguinte quadro de probabilidade:

Dados da questão:
```{r}
w1<- 0.5 
f1<-0.3
x1<- 0.2
```

```{r}
w2w1<-0.5 #carro2 ser w sendo que o carro1 foi w. 
w2f1<-0.15
w2x1<-0.3
```

```{r}
f2w1<-0.25
f2f1<-0.7
f2x1<-0.3
```

```{r}
x2w1<-0.25
x2f1<- 0.15
x2x1<-0.4
```

```{r}
w3w2<-0.5
w3f2<-0.15
w3x2<- 0.30
```

a) Qual a probabilidade de um indivíduo comprar o terceiro carro da marca W?

**Resposta**:

```{r}
w2<- (w1*w2w1)+(f1*w2f1)+(x1*w2x1)
f2<-(w1*f2w1)+(f1*f2f1)+(x1*f2x1)
x2<-(w1*x2w1)+(f1*x2f1)+(x1*x2x1)

#então,
w3<-(w2*w3w2)+(f2*w3f2)+(x2*w3x2)
w3
```

b) Se o terceiro carro é da marca W, qual a probabilidade de o primeiro também ter sido W?

**Resposta**:

```{r}
w3w1<-(w3w2*w2w1)+(w3f2*f2w1)+(w3x2*x2w1)
w1w3<-((w1*w3w1)/(w3))
w1w3
```

**Questão 5**

Um sistema é composto de três componentes 1, 2 e 3, com confiabilidade 0.9, 0.8 e 0.7,respectivamente. O componente 1 é indispensável ao funcionamento do sistema; se 2 ou 3 não funcionam, o sistema funciona, mas com um rendimento inferior. A falha simultânea de 2 e 3 implica o não-funcionamento do sistema. Supondo que os componentes funcionem independentemente, calcular a confiabilidade do sistema.

Dados da questão:
```{r}
c1<-0.9
c2<-0.8
c3<-0.7
```

```{r}
c2c3<-c2*c3 #prob da interseção - eventos independentes 
c2c3
```

Então a confiabilidade do sistema será:
```{r}
S <-c1*(c2+c3-c2c3)
S
```

**Questão 6**


Dados da questão:
```{r}
a<-0.2
b<-0.5
c<-0.3
fa<-0.2
fb<-0.05
fc<-0.02
```

f: contratos futuros, escreve como reunião de a, b e c. 
```{r}
f<-(a*fa)+(b*fb)+(c*fc)
f
```

Então, a prob de 1 contrato futuro ser negociado por A: 
```{r}
af<-((a*fa)/f)
af
```

e por C
```{r}
cf<-((c*fc)/f)
cf
```