---
title: "Calculando SPI"
author: "Ivanildo Batista da Silva Júnior"
date: "21 de outubro de 2021"
output: html_document
---

```{r setup, include=FALSE}
knitr::opts_chunk$set(echo = TRUE)
```

## Calculando SPI e gerando mapas

### Carregando os principais pacotes pacotes

```{r, warning=FALSE}
library(readxl)
library(SPEI)
library(tidyverse)
library(geobr)
library(sf)
library(tmap)
```

### Importando as bases de dados

Dados de precipitação e de longitude e latitude das estações meteorológicas em Pernambuco. Os dados com as informações das estações meteorológicas podem ser obtidas [aqui](https://www.agritempo.gov.br/agritempo/jsp/Estacao/index.jsp?siglaUF=PE&lang=pt_br).

```{r}
chuva = read_xlsx('precipitacao.xlsx')
estacoes = read_xlsx('Estacoes meteorologicas.xlsx')
```

Primeiras observações 
```{r}
head(chuva)
```

```{r, message=FALSE}
plot(chuva$prec, type = "l", main = 'Série temporal de precipitação',
     xlab = 'Período de tempo', ylab = '')
```

### SPI's

Calculando os SPI's para as escalas de tempo 1, 3, 6, 9, 12, 24 e 48.

```{r}
spi1 <- spi(na.omit(chuva$prec), 1)
spi3 <- spi(na.omit(chuva$prec), 3)
spi6 <- spi(na.omit(chuva$prec), 6)
spi9 <- spi(na.omit(chuva$prec), 9)
spi12 <- spi(na.omit(chuva$prec), 12)
spi24 <- spi(na.omit(chuva$prec), 24)
spi48 <- spi(na.omit(chuva$prec), 48)
```

```{r}
#head(spi6$fitted, 12)
```

Plotando os gráficos das séries de SPI's.

```{r}
par(mfrow=c(2,4))
plot(spi1, 'SPI-1')
plot(spi3, 'SPI-3')
plot(spi6, 'SPI-6')
plot(spi9, 'SPI9')
plot(spi12, 'SPI-12')
plot(spi24, 'SPI-24')
plot(spi48, 'SPI-48')
```

Distribuição (histograma) dos índices de SPI's.

```{r}
par(mfrow=c(2,4))
hist(spi1$fitted, main="Histograma do SPI 1",
     xlab=" ", ylab="Frequência", breaks=30)
hist(spi3$fitted, main="Histograma do SPI 3",
     xlab=" ", ylab="Frequência", breaks=30)
hist(spi6$fitted, main="Histograma do SPI 6",
     xlab=" ", ylab="Frequência", breaks=30)
hist(spi9$fitted, main="Histograma do SPI 9",
     xlab=" ", ylab="Frequência", breaks=30)
hist(spi12$fitted, main="Histograma do SPI 12",
     xlab=" ", ylab="Frequência", breaks=30)
hist(spi24$fitted, main="Histograma do SPI 24",
     xlab=" ", ylab="Frequência", breaks=30)
hist(spi48$fitted, main="Histograma do SPI 48",
     xlab=" ", ylab="Frequência", breaks=30)
```

# Gerando mapas com *GeoBR*

Mapa de Pernambuco com os seus municípios, com exceção de Fernando de Noronha.

```{r, message=FALSE}
pe <- geobr::read_municipality("PE") %>% 
  filter(name_muni!="Fernando De Noronha")
```

Mapa do Brasil e de Pernambuco.
```{r}
Bra <- geobr::read_country(year=2010, simplified=TRUE, 
                           showProgress = TRUE)

PE <- geobr::read_state(code_state = "PE", 
                        year = 2010, simplified = TRUE,
                        showProgress = TRUE)
```


Transformando as colunas latitude e longitude para o tipo numérico.
```{r}
#Transformando 
estacoes$Latitude <- as.numeric(estacoes$Latitude)
estacoes$Longitude <- as.numeric(estacoes$Longitude)
```

Criando uma *dataframe* com os dados de longitude e latitude.
```{r}
#dataframe com a latitude e longitude
dt <- data.frame(lon=c(estacoes$Longitude),
                 lat=c(estacoes$Latitude))
```


Mapa do Brasil e de Pernambuco.
```{r}
ggplot(dt) + geom_sf(data=Bra,fill="transparent") + geom_sf(data=pe, colors='red') + theme_bw() 
```

Mapa do Brasil e de Pernambuco com os municípios e com delimitações.
```{r}
ggplot(dt) + geom_sf(data=Bra,fill="transparent") +
  geom_point(aes(x=lon,y=lat),size=1,color="red") + 
  geom_sf(data=PE,fill="transparent") + theme_minimal() + xlim(-41,-35) + ylim(-10,-7)
```

Mapa do Estado de Pernambuco com a localização das estações meteorológicas na cor vermelha.
```{r}
ggplot(dt, fill='white') +
  geom_point(aes(x=lon,y=lat),size=1,color="red") +
  geom_sf(data=pe,fill="transparent") +
  theme_bw() + labs(x='Longitude', y='Latitude', title='Estado de pernambuco e suas estações meteorológicas')
```











